臺灣雲林地方法院刑事判決
110年度訴字第502號
公  訴  人  臺灣雲林地方檢察署檢察官 
被      告  林品廷



上列被告因傷害案件，經檢察官提起公訴（110年度偵字第4454
號），被告於準備程序就被訴事實為有罪之陳述，經本院合議庭
裁定由受命法官獨任行簡式審判程序，判決如下：
    主  文
乙○○犯傷害罪，累犯，處拘役伍拾日，如易科罰金，以新臺幣壹
仟元折算壹日。
    事  實
一、乙○○與丙○○因故起爭執，乙○○竟基於傷害他人身體之犯意，
    於民國110年3月21日17時許，在雲林縣○○鎮○○里○○00號房屋
    內，徒手掌摑丙○○臉部，致丙○○受有臉部及耳部損傷之傷害
    。
二、案經丙○○訴由雲林縣警察局西螺分局報請臺灣雲林地方檢察
    署檢察官偵查起訴。
    理  由
一、程序方面：
    本案被告乙○○所犯之罪，非死刑、無期徒刑、最輕本刑為3
    年以上有期徒刑之罪，或高等法院管轄第一審之案件，被告
    於準備程序中，就前揭被訴事實為有罪之陳述，經告以簡式
    審判程序之旨，並聽取被告與公訴人之意見後，本院爰依刑
    事訴訟法第273條之1第1項規定，裁定本案行簡式審判程序
    。
二、認定犯罪事實所憑之證據及理由：
    訊據被告對於上開犯罪事實均坦承不諱（偵卷上方頁數第13
    至16、116頁，本院卷37、52、55頁），核與證人即告訴人
    丙○○、證人曾雅涵、林品成、蔡政琦、王彥勛於警詢、偵訊
    時之證述，證人曾享國於偵訊時之證述大致相符（偵卷上方
    頁數第17至19、21至23、25至27、29至32、33至36、37至39
    、113至119、121、123、131至132、133頁），且有告訴人
    之衛生福利部旗山醫院診斷證明書、證人曾雅涵與被告之通
    訊軟體LINE對話紀錄截圖、告訴人之汽車定位系統畫面照片
    、手機定位畫面截圖、證人曾雅涵與被告之權利車讓渡合約
    書、通話紀錄截圖、林品成、蔡政琦、王彥勛之臺灣雲林地
    方檢察署檢察官110年度偵字第4454號不起訴處分書各1份等
    附卷可稽（偵卷第上方頁數41、43、45至49、51、135至137
    頁），足認被告上揭任意性自白與事實相符，可以採信。本
    案事證明確，被告犯行洵堪認定，應依法論科。
三、論罪科刑：
  ㈠核被告所為，係犯刑法第277條第1項傷害罪。
  ㈡按司法院釋字第775號解釋之解釋文及理由意旨，係指構成累
    犯者，不分情節，一律加重最低本刑，於不符合刑法第59條
    所定要件之情形下，致生行為人所受之刑罰超過其所應負擔
    罪責之個案，不符罪刑相當原則、比例原則，於此範圍內，
    在刑法第47條第1項修正前，為避免發生上述罪刑不相當之
    情形，法院就該個案應裁量是否加重最低本刑。故該解釋係
    指個案應量處最低法定刑，又無法適用刑法第59條規定減輕
    之情形，法院方應依此解釋意旨裁量不予加重最低本刑，並
    非指前案為同性質之案件，始有累犯加重之適用（最高法院
    109年度台上字第518、296號判決意旨參照）。經查，被告
    因竊盜、妨害自由案件，經臺灣臺南地方法院104年度易字
    第139號判決判處有期徒刑8月、4月，臺灣高等法院臺南分
    院以104年度上易字第475號駁回上訴確定，並經臺灣高等法
    院臺南分院以105年度聲字第248號裁定應執行有期徒刑10月
    確定，於106年1月21日徒刑執行完畢一節，有臺灣高等法院
    被告前案紀錄表附卷可證，其於受徒刑之執行完畢後，5年
    以內故意再犯本案有期徒刑以上之罪，依刑法第47條第1項
    之規定，已構成累犯，且本案犯罪情節並無如加重法定最低
    本刑即產生罪刑不相當之情形，自應依刑法第47條第1項規
    定，加重其刑。
  ㈢爰審酌被告與告訴人間因故起爭執，不思理性溝通，逕訴諸
    暴力手段，所為不可取，且迄今未能取得告訴人之原諒或賠
    償告訴人，惟被告犯後坦承犯行，並考量被告徒手掌摑之傷
    害行為，告訴人所受傷害尚非甚為嚴重，兼衡被告前有詐欺
    之前科紀錄，被告自陳為國中畢業之智識程度、已婚，育有
    2名未成年子女，以司機為業，月薪約新臺幣3萬元，與家人
    同住之家庭經濟生活狀況，檢察官、告訴人之量刑意見等一
    切情狀，量處如主文所示之刑，並諭知易科罰金之折算標準
    。
據上論斷，應依刑事訴訟法第273條之1第1項前段、第299條第1
項前段，刑法第277條第1項、第47條第1項、第41條第1項前段，
刑法施行法第1條之1第1項，判決如主文。
本案經檢察官甲○○提起公訴，檢察官顏鸝靚到庭執行職務。
中　　華　　民　　國　　110 　年　　11　　月　　23　　日
                  刑事第五庭  法  官  張恂嘉
以上正本證明與原本無異。
如不服本判決應於收受判決後20日內向本院提出上訴書狀，並應
敘述具體理由；其未敘述上訴理由者，應於上訴期間屆滿後20 
日內向本院補提理由書（均須按他造當事人之人數附繕本）。「
切勿逕送上級法院」。
告訴人或被害人如對於本判決不服者，應具備理由請求檢察官上
訴，其上訴期間之計算係以檢察官收受判決正本之日期為準。
                              書記官  洪青霜
中　　華　　民　　國　　110 　年　　11　　月　　23　　日
附錄本案論罪科刑法條全文：
中華民國刑法第277條
傷害人之身體或健康者，處五年以下有期徒刑、拘役或五十萬元
以下罰金。
犯前項之罪，因而致人於死者，處無期徒刑或七年以上有期徒刑
；致重傷者，處三年以上十年以下有期徒刑。